臺灣臺中地方法院刑事判決　
111年度易字第987號
公  訴  人  臺灣臺中地方檢察署檢察官
被      告  朱泳樺



            許家華



上列被告等因妨害自由案件，經檢察官提起公訴（111年度偵字
第7339號），本院判決如下：
    主    文
丁○○共同犯受退去之要求而仍留滯他人住宅附連圍繞之土地罪，
累犯，處拘役參拾日，如易科罰金，以新臺幣壹仟元折算壹日。
庚○○共同犯受退去之要求而仍留滯他人住宅附連圍繞之土地罪，
累犯，處拘役貳拾伍日，如易科罰金，以新臺幣壹仟元折算壹日
。
    犯罪事實
一、丁○○因與乙○○有投資糾紛，遂於民國110年7月26日下午4時
    至5時許，偕同庚○○、丙○○(由本院另行審結)一起前往乙○○
    所居住、位在臺中市南屯區大福街之大業臻寶社區，該社區
    之出入口設置有管理室，並安排有管理員駐守，丁○○、庚○○
    、丙○○先向該社區管理員己○○詢問乙○○是否在家，並於徵得
    己○○之同意後，即進入該社區之中庭，嗣社區主委戊○○在中
    庭要求丁○○、庚○○、丙○○離開，其等明知已受退去之要求，
    卻共同基於受退去之要求，仍留滯他人住宅附連圍繞土地之
    犯意聯絡，而仍留滯在該社區之中庭，丁○○更持擴音器(大
    聲公)走至乙○○住家外，大聲喊叫，經己○○表示已報警，丁○○、庚○○、丙○○始離去。
二、案經乙○○訴由臺中市政府警察局刑事警察大隊報告臺灣臺中
    地方檢察署檢察官偵查起訴。
    理    由
壹、證據能力部分
　　本案認定事實所引用之卷內被告丁○○、庚○○(下合稱被告2人
    )以外之人於審判外之言詞或書面陳述，被告2人於本院準備
    程序時均未爭執證據能力（本院卷第94-95頁），檢察官、
    被告2人於辯論終結前亦均未對該等證據之證據能力聲明異
    議（本院卷第133-172頁），本院復審酌前揭陳述作成時之
    情況，並無違法取證之瑕疵，亦認以之作為證據為適當，是
    本案有關被告以外之人於審判外之言詞或書面陳述等供述證
    據，依刑事訴訟法第159條之5規定，自均得為證據。至於以
    下所引用其餘非供述證據部分，既不適用傳聞法則，復查無
    違法取得之情事存在，自應認同具證據能力。
貳、認定犯罪事實所憑之證據及理由
一、訊據被告丁○○固坦承其與被告庚○○、同案被告丙○○(下合稱
    被告丁○○等3人)，有於上開時間，為找尋告訴人乙○○(下稱
    告訴人)，而一起前往大業臻寶社區，且其有進去該社區中
    庭之事實，惟矢口否認有何受退去之要求仍留滯於他人附連
    圍繞土地之犯行，辯稱：社區主委戊○○一開始並沒有制止我
    們，只是問我要找誰，並告訴我告訴人不在家，後來戊○○請
    我們離開時，我們也就立刻退出去到社區外面了，我們還有
    遇到警察，並與警察交談云云；訊據被告庚○○固坦承有於上
    開時間，陪同被告丁○○、丙○○一起前往大業臻寶社區，惟矢
    口否認有何受退去之要求仍留滯於他人附連圍繞土地之犯行
    ，辯稱：警察還沒到之前，我們就已經在社區外面了，且我
    本人始終都沒有進入社區中庭，一直都站在管理室與中庭之
    間的感應門之間，後來沒多久警察就來了，我們就告知警察
    事發經過云云。
二、被告丁○○等3人，有於上開時間，為找尋告訴人，而進入大
    業臻寶社區，且被告丁○○有進入該社區之中庭等情，已為被
    告2人所是認(見本院卷第93頁)，核與告訴人於警詢時之證
    述、證人己○○、戊○○於警詢、偵訊及本院審理時之證述大致
    相符(見偵卷第91-97、99-101、103-107、109-113、221-22
    3頁、本院卷第140-164頁)，並有上開社區及路口監視器錄
    影畫面、臺中市政府警察局勤務指揮中心受理110報案紀錄
    單、偵查報告、本院勘查報告及勘驗筆錄附卷可稽(見偵卷
    第119-132、135、247-263頁)，是此部分之事實，堪先認定
    。
三、被告丁○○、庚○○有與同案被告丙○○共同基於受退去之要求，
    仍留滯於他人住宅附連圍繞土地之犯意聯絡，於受證人戊○○
    之退去要求後，仍共同留滯於該社區之中庭，而不願離去：
(一)查證人即告訴人於警詢時證稱：於110年7月26日下午4點多
    ，被告丁○○有帶被告庚○○、同案被告丙○○來到我住處之社區
    1樓前面，用大聲公喊「乙○○欠債還錢」之類的話，因為當
    時我不在家，後來社區主委戊○○有出面制止他們，也有報警
    處理，警察有登記被告丁○○等人之名字資料才讓他們離開等
    語(見偵卷第91-101頁)；證人己○○於警詢時證稱：我擔任大
    業臻寶社區之管理員，被告丁○○持大聲公喊「繆小姐出來還
    錢」之類的話，把社區住戶都吵到了，主委戊○○便出面制止
    ，被告丁○○還嗆聲說「主委很了不起是不是」，後來制止不
    住被告丁○○等3人，我們就報警處理等語(偵卷第109-113頁)
    ，復於偵訊時證稱：我受僱於怡佳保全公司，派駐在大業臻
    寶社區擔任管理員，被告丁○○、庚○○、同案被告丙○○進入到
    社區中庭只有1次，我們社區中庭是私人空間，外人不得隨
    意進入，案發當時被告丁○○等3人進入到中庭時，他們說要
    找告訴人，我說人不在，並請主委戊○○出來，主委戊○○有請
    被告丁○○等3人離開，但他們也不離開，警察來了才離開等
    語(見偵卷第221-223頁)，又於審理時證稱：被告丁○○等3人
    於案發時間表示要找繆小姐，我有讓被告丁○○與告訴人家中
    的外籍移工透過對講機通電話，講完電話後，他們就離開管
    理室回車上拿大聲公，我便打對講機通知主委戊○○看要如何
    處理這件事，後來被告丁○○等3人有再進入大業臻寶社區之
    中庭，只是因為監視器死角所以拍不到被告庚○○進入社區中
    庭之畫面，當時我與主委戊○○也在中庭，主委戊○○有勸阻被
    告丁○○等3人，請他們離開中庭，但他們並未離開，被告丁○○還用大聲公說告訴人欠錢，要求告訴人出來，被告丁○○等3
    人在社區中庭待了約10分鐘之久，後來被告庚○○等3人一起
    離開社區中庭及管理室，被告庚○○等3人離開後站在社區門
    口時，隔一陣子警察就到了，我有報警等語(見本院卷第140
    -156頁)；證人戊○○於警詢時證稱：我是大業臻寶社區之主
    委，於110年7月26日下午被告丁○○等3人有來到我們社區，
    一共來2次，第一次是進來警衛室問住戶即告訴人是否在家
    ，問完即離開，第二次是當天下午5點左右又來一次，管理
    員己○○就打內線電話通知我，我才跑出來查看他們要做什麼
    ，其中一位帶頭的人拿大聲公說要找告訴人，說告訴人欠他
    錢，我就擋住他們不讓他們進去等語(偵卷第103-107頁)，
    復於偵訊時證稱：於案發時被告丁○○等3人都有進入社區中
    庭一次，我有勸阻被告丁○○等3人，請他們3人離開，但他們
    不肯離開，仍繼續往中庭裡面走，走到告訴人家門外面後，
    拿大聲公喊，我們就報警等語(偵卷第221-223頁)，又於審
    理時證稱：於110年7月26日下午4、5時許，守衛己○○說有外
    人進入社區中庭，請我去處理，我表明身分說我是社區主委
    ，被告丁○○等3人說要找告訴人，我說告訴人不在，我有請
    被告丁○○等3人離開社區中庭，但他們叫我不要管，我勸阻
    無效後，他們又繼續往告訴人住處那邊走，還拿大聲公喊，
    於是我就請管理人己○○趕快報警，他們大約在中庭待4、5分
    鐘左右，後來才離開等語(見本院卷第156-164頁)。經核，
    證人即告訴人、證人己○○、戊○○就被告丁○○等3人進入上開
    社區中庭之時間、緣由、有拿大聲公朝向告訴人住處呼喊、
    其等經受退去之要求仍留置於現場等關於事發經過之證述互
    核一致，且關於被告丁○○等3人於受受退去之要求後仍留置
    於現場等節，證人己○○、戊○○於警詢、偵訊及審理時就此部
    分之證述亦無明顯齟齬之處，另衡酌證人己○○、戊○○與被告
    丁○○等3人於案發前素不相識，並無任何過節或仇隙，衡情
    應無甘冒偽證罪處罰之風險，而為虛偽陳述構陷被告丁○○等
    3人之必要，又被告庚○○在偵查中亦供稱：我有進去到上開
    社區中庭，為了要看被告丁○○與主委戊○○說話，主委戊○○有
    叫我們離開，我不離開是因為我不知道發生什麼事，我在旁
    邊看被告丁○○與主委戊○○大小聲，我都沒有講話，主委戊○○
    叫被告丁○○離開，被告丁○○就拿著大聲公往裡面走去，我沒
    有跟著前進，我就繼續留在中庭等語(見偵卷第287-288頁)
    ，則被告庚○○此部分之供述均與告訴人、證人己○○、戊○○所
    述內容大致吻合，且告訴人、證人己○○、戊○○所述亦核與監
    視器錄影畫面相符(詳後述)，是告訴人、證人己○○、戊○○之
    上開證述應可採信。
(二)又經本院勘驗案發現場之監視器錄影畫面，勘驗結果如附件
    所示，此有本院勘查報告及勘驗筆錄在卷為憑(見本院卷第1
    37-139、179-192頁)，而依據上開勘驗結果，於影像時間17
    時52秒至17時3分34秒間，可見被告丁○○進入社區中庭使用
    大聲公，管理員己○○站在一旁，主委戊○○則揮手示意制止，
    然被告丁○○仍繼續面向中庭使用大聲公，並沿著走道繼續往
    中庭深處前進，同案被告丙○○亦步入社區中庭，並跟隨被告
    丁○○前進，被告丁○○並走至中庭深處對住戶(按即告訴人之
    住處)使用大聲公，隨後始往回走等情，而衡諸一般人面對
    外來者在自己住處之社區中庭使用大聲公喊叫時，會要求外
    來者退去之舉，較符合人之常情反應，更可徵告訴人、證人
    己○○、戊○○上開證述之真實性。
(三)綜合告訴人及證人己○○、戊○○之上開證述、被告庚○○於偵查
    中之供述、本院之勘驗結果互相勾稽以觀，應足認被告丁○○
    、被告庚○○與同案被告丙○○係共同基於受退去之要求，仍留
    滯於他人附連圍繞土地之犯意聯絡，於受證人戊○○之退去要
    求後，仍共同留滯於該社區之中庭，而不願立即離開甚明。
(四)至於監視器錄影畫面雖未攝得被告庚○○進入社區中庭之畫面
    ，且被告庚○○於準備程序及審理時均辯稱其從未進入上開社
    區中庭云云，惟查，關於被告庚○○所犯上開犯行，除業據告
    訴人指述及證人己○○、戊○○證述如前外，且證人己○○亦證稱
    上開社區中庭之監視器有視線死角，業如前述，故不能僅因
    監視器未攝得被告庚○○進入中庭之畫面，即遽謂被告庚○○並
    未留滯於上開社區中庭，另被告庚○○於偵查中亦已供稱其確
    有進入上開社區中庭，且其於受證人戊○○退去之要求後，亦
    未立即離去現場等情，又考量被告庚○○於案發時之初次供陳
    較少權衡其利害得失或受他人干預影響，依經驗法則，較諸
    事後翻異其初供者更為可信，此即所謂「案重初供」之理，
    復衡酌被告庚○○於偵查中之供述亦與告訴人、證人己○○、戊○○之上開證述大略相符，自應認為被告庚○○於偵查中所為之
    供述較為可採，而不應貿然採信其翻異之詞，併此敘明。　
    　
四、綜上所述，被告丁○○、庚○○所辯顯屬事後卸責之詞，本案事
    證明確，被告2人之犯行均堪以認定，皆應予依法論科。　
    　　　
參、論罪科刑
一、按附連圍繞之土地則係指附連或圍繞他人住宅或建築物之土
    地，以設有牆垣、籬笆或鐵絲網等以資隔離之附連圍繞住宅
    或建築物之土地為限。經查，被告2人所滯留之上開社區中
    庭有以圍牆與外界區隔，此觀諸上開勘查報告甚明(見本院
    卷第179-192頁)，顯見上開社區中庭為告訴人住處之附連圍
    繞之土地，是核被告2人所為，均係犯刑法第306條第2項後
    段之受退去之要求而仍留滯他人住宅附連圍繞土地罪。又公
    訴意旨認被告2人係涉犯受退去之要求而仍留滯他人住宅罪
    ，容有誤會，惟本院於準備程序及審理時業已告知被告2人
    所涉之上開罪名(見本院卷第92、134頁)，對於被告2人於訴
    訟上之防禦權並無影響，且此2罪名僅屬同一條項之罪名，
    不生變更起訴法條之問題，附此敘明。
二、又被告丁○○、庚○○、同案被告丙○○就上開犯行具有犯意聯絡
    、行為分擔，應論以共同正犯。
三、刑之加重
    查公訴檢察官已當庭主張被告2人構成下列累犯之事實，且
    公訴檢察官亦當庭表明被告2人並無悔改之心，請斟酌依刑
    法第47條第1項規定加重其刑，並不致於對被告2人量刑過重
    等語(見本院卷第169-171頁)，堪認檢察官就本案構成累犯
    並應加重其刑等節，業已盡其舉證責任與說明、主張之義務
    ，而本院審理時就此亦已踐行調查、辯論程序。又查被告丁○○前因恐嚇危害安全案件，經本院以108年度簡上字第373號
    判決判處有期徒刑4月確定，並於108年12月17日易科罰金執
    行完畢等情；被告庚○○前因違反毒品危害防制條例案件，經
    本院以105年度沙簡字第466號判決判處有期徒刑6月確定，
    於105年12月8日易科罰金執行完畢等情，有臺灣高等法院被
    告前案紀錄表可參，其等於5年以內故意再犯本件有期徒刑
    以上之罪，均為累犯。被告2人對前案所受刑之執行欠缺警
    惕，再為本案犯行，且均屬故意犯罪，堪認前案徒刑之執行
    難收成效，又依被告2人之本案犯罪情節觀之，並無司法院
    大法官釋字第775號解釋所指應量處最低法定刑，否則有違
    罪刑相當原則，暨有因無法適用刑法第59條減輕之規定，致
    其等人身自由遭受過苛侵害之情形，爰均依刑法第47條第1
    項加重其刑。 　　　　　　
四、爰以行為人之責任為基礎，審酌被告2人僅因被告丁○○與告
    訴人間之債務糾紛，即於告訴人所居住之上開社區中庭使用
    大聲公呼喊，且經社區主委戊○○要求被告2人離去現場時，
    其等仍繼續滯留於該社區中庭，破壞他人住居安寧，自值非
    議；再參以被告2人始終否認犯行，足認其等並無悔意；兼
    衡被告2人之素行、犯罪動機、目的、手段、各自就本案之
    參與程度、滯留於告訴人住處社區中庭之時間長短等情，暨
    被告丁○○自陳學歷為國中肄業，目前無業，之前從事國外投
    資，經濟狀況普通，有2名未成年子女需扶養；被告庚○○自
    陳國中畢業，目前自營從事市場銷售，經濟狀況普通，有2
    名未成年子女需扶養等一切情狀(見本院卷第170頁)，分別
    量處如主文所示之刑 ，並均諭知易科罰金之折算標準。
肆、不另為無罪諭知部分
一、公訴意旨另以：被告2人與同案被告丙○○共同基於無故侵入他人住宅之犯意聯絡，於110年7月26日下午4時、5時許，前往上開社區向管理員己○○詢問告訴人是否在家，於知悉告訴人尚未返回其位於上開社區之住處，離去後，旋即返回該社區，於未徵得上開社區居住權人或管理人之同意下，無故侵入該社區中庭，因認被告2人均涉犯刑法第306條第1項之無故侵入他人住宅罪嫌等語。　　　　　　　　　　　　
二、按犯罪事實應依證據認定之，無證據不得認定犯罪事實；不
    能證明被告犯罪者應諭知無罪之判決，刑事訴訟法第154條
    第2項、第301條第1項分別定有明文。次按認定犯罪事實所
    憑之證據，雖不以直接證據為限，間接證據亦包括在內；然
    無論直接或間接證據，其為訴訟上之證明，須於通常一般之
    人均不致於有所懷疑，而得確信其為真實之程度者，始得據
    之為有罪之認定，倘其證明尚未達到此一程度，而有合理性
    懷疑之存在時，即難遽採為不利被告之認定（最高法院76年
    度台上字第4986號判決可供參照）。再按刑事訴訟法第161
    條第1項規定：檢察官就被告犯罪事實，應負舉證責任，並
    指出證明之方法。因此，檢察官對於起訴之犯罪事實，應負
    提出證據及說服之實質舉證責任。倘其所提出之證據，不足
    為被告有罪之積極證明，或其指出證明之方法，無從說服法
    院以形成被告有罪之心證，基於無罪推定之原則，自應為被
    告無罪判決之諭知（最高法院92年度台上字第128號判決足
    資參照）。
三、公訴意旨認為被告2人此部分涉犯上開罪嫌，無非係以告訴
    人之指述、證人戊○○、己○○於警詢及偵訊之證述、上開社區
    之監視器錄影畫面截圖、臺中市政府警察局勤務指揮中心受
    理110報案紀錄單等資料為其主要之論據。訊據被告2人堅詞
    否認有此部分之犯行，辯解同前。　
四、查證人己○○雖於審理時曾證稱：我沒有同意被告丁○○等3人
    進入社區中庭，我一定阻止的，他們要找住戶，但住戶不在
    家等語(見本院卷第145頁)，卻於同次審理期日改稱：被告
    丁○○第2次拿大聲公要進到管理室時，我在中庭靠近管理室
    門口，被告丁○○有問我說告訴人住在哪一戶，我就指給被告
    丁○○等3人看，我也有開門同意讓他們3人進去等語(見本院
    卷第152-154頁)，則關於證人己○○有無同意被告丁○○等3人
    進入社區中庭一事，證人己○○於同次審理期日之證述即有嚴
    重歧異之處，是證人己○○於警詢、偵訊時關於被告丁○○等3
    人未經同意擅自入侵社區中庭之證述，是否可信，自有可疑
    ，要難遽採。另證人戊○○雖一致證稱其未同意被告丁○○等3
    人進入上開社區中庭(見偵卷第103-107、221-223頁、見本
    院卷第156-164頁)，然證人己○○於審理時業已證稱其有同意
    被告丁○○等3人進入社區中庭，則上開社區之管理人既已同
    意被告丁○○等3人進入社區中庭，其等即非未經同意而侵入
    他人住宅附連圍繞之土地，自屬無疑。至於告訴人於案發時
    並未出現於現場，自難僅因其上開指述即遽謂被告2人有公
    訴意旨所指此部分之犯行。又上開社區之監視器錄影畫面截
    圖、臺中市政府警察局勤務指揮中心受理110報案紀錄單至
    多僅能證明被告丁○○等3人有於上開社區中庭內滯留一段時
    間後始離去，且證人己○○有立即報警處理等情，然尚無法作
    為被告丁○○等3人於進入上開社區中庭之際，有無取得居住
    權人或管理人同意之判斷依據。而被告丁○○等3人並無進入
    告訴人之住宅，自不構成侵入他人住宅犯行。
五、綜上所述，檢察官提出之證據，尚不足以使本院認定被告2
    人有此部分侵入住宅或住宅附連圍繞之土地之犯行，本院無
    從形成被告2人此部分有罪之確信。此外，本院復查無其他
    證據，足資證明被告2人有檢察官所指此部分犯行。惟此部
    分倘成罪，與檢察官已起訴且經本院前開認定有罪部分，具
    有事實上一罪關係，此部分爰不另為無罪之諭知，併此敘明
    。　　　
據上論斷，應依刑事訴訟法第299條第1項前段，刑法第28條、第
306條第2項後段、第47條第1項、第41條第1項前段，刑法施行法
第1條之1第1項，判決如主文。　　
本案經檢察官廖梅君提起公訴，檢察官甲○○到庭執行職務。　
中　　華　　民　　國　　111 　年　　9 　　月　　29　　日
            刑事第四庭    審判長法  官  黃佳琪  
                                法  官  劉依伶
                                法  官  魏威至
以上正本證明與原本無異。
如不服本判決應於收受送達後20日內向本院提出上訴書狀，並應
敘述具體理由；其未敘述上訴理由者，應於上訴期間屆滿後20日
內向本院補提理由書（均須按他造當事人之人數附繕本）「切勿
逕送上級法院」。
告訴人或被害人如不服判決，應備理由具狀向檢察官請求上訴，
上訴期間之計算，以檢察官收受判決正本之日起算。
                                書記官  林鈺娟
中　　華　　民　　國　　111 　年　　9 　　月　　29　　日
附錄本案論罪科刑之法條：
中華民國刑法第306條
無故侵入他人住宅、建築物或附連圍繞之土地或船艦者，處1年
以下有期徒刑、拘役或9千元以下罰金。
無故隱匿其內，或受退去之要求而仍留滯者，亦同。

附件：本院勘驗筆錄
一、勘驗經過：當庭播放111偵7339卷宗證物袋內「臺中市政府警察局錄影帶緘封袋」內光碟內「進入社區-錄影檔」資料夾檔名為【IMG_00962】之錄影檔案 二、勘驗結果：詳如本院111年8月17日勘查報告。 ㈠監視器畫面（檔名為【IMG_00962】）  1.（16:55:28-16:55:32）擷取照片編號1： 　 Camera 14：一名身穿咖啡色上衣之男子（下稱丁○○）走向畫面左側之管理室 　 Camera 13：一名警衛在櫃臺值班  2.（16:55:33-16:55:36）擷取照片編號2： 　 Camera 14：一名身穿藍色上衣、頭戴帽子之男子（下稱丙○○）在丁○○後面，往管理室前進 　 Camera 13：丁○○開門進入管理室  3.（16:55:36-16:55:39）擷取照片編號3： 　 Camera 14：丙○○進入管理室後，一名身穿黑色上衣之男子（下稱庚○○）於其後亦往管理室門口前進 　 Camera 13：丁○○與管理員對話，丙○○進入管理室  4.（16:55:39-16:55:45）擷取照片編號4： 　 Camera 14：庚○○進入管理室 　 Camera 13：管理員正在講電話，丁○○在櫃臺處，丙○○在丁○○身後，庚○○在門口處  5.（16:55:59-16:58:44）擷取照片編號5： 　 Camera 13：管理員撥打對講機後，將對講機交給丁○○接聽，丁○○與對方對話  6.（16:58:44-16:58:54）擷取照片編號6： 　 Camera 13、Camera 14：丁○○將對講機交給管理員後，三人轉身離開管理室  7.（16:59:16-16:59:49）擷取照片編號7： 　 Camera（右下角） ：一名身穿藍色上衣藍色短褲的男子（下稱戊○○）由中庭走道盡頭走到走道前端，跟管理員說話  8.（16:59:26-16:59:41 ）擷取照片編號8 ： 　 Camera1：丁○○右手拿著大聲公往前進 　 Camera16：庚○○、丙○○走在丁○○後方  9.（16:59:44-16:59:49）擷取照片編號9： 　 Camera14：丁○○開門走進管理室 10.（16:59:49）擷取照片編號10： 　 Camera14：丙○○、庚○○走向管理室 　 Camera13：丁○○開門走進管理室（此時管理員不在管理室） 11.（16:59:51）擷取照片編號11： 　 Camera13：丁○○走進社區中庭，丙○○開門進入管理室 　 Camera14：庚○○走向管理室 12.（16:59:54）擷取照片編號12： 　 Camera13：庚○○與丙○○待在管理室，兩人看向中庭 13.（16:59:57）擷取照片編號13： 　 右下角：畫面下方丁○○與管理員面向彼此 　 Camera13：庚○○與丙○○在管理室看向中庭 14.（17:00:52-17:00:57）擷取照片編號14： 　 右下角：丁○○面向中庭使用大聲公，管理員站在一旁，戊○○揮手示意制止 15.（17:01:04-17:01:14）擷取照片編號15：   右下角：丁○○繼續面向中庭使用大聲公，戊○○走到走道盡頭，管理員走向管理室 16.（17:01:06-17:01:14）擷取照片編號16：   Camera13：庚○○在管理室 17.（17:01:35-17:01:57）擷取照片編號17：   丁○○拿著大聲公沿著走道前進，丙○○跟在其身後 18.（17:01:59-17:02:09）擷取照片編號18：   丁○○與住戶交談 19.（17:02:17-17:03:05）擷取照片編號19：   丁○○面向畫面左側最後一戶使用大聲公 20.（17:03:07-17:03:34）擷取照片編號20：   丁○○與丙○○往回走 21.（17:03:34-17:03:40）擷取照片編號21：   Camera14：庚○○走出社區 　Camera13：丁○○及丙○○走出管理室 22.（17:04:15-17:05:47）擷取照片編號22：   丁○○、丙○○及庚○○待在社區外 23.（17:05:51-17:06:04）擷取照片編號23：   丁○○在社區門口使用大聲公 24.（17:07:29-17:07:36）擷取照片編號24：   Camera1：丁○○在馬路邊面向社區使用大聲公 25.（17:08:04-17:10:46）擷取照片編號25：   Camera1：丁○○在社區門口前來回走動，期間不時使用大聲公 26.（17:10:56-17:19:37）擷取照片編號26：   員警到場處理，丁○○、丙○○及庚○○離開現場